ACORDAO-COMPLETO-2375012

ACÓRDÃO DE RELAÇÃO

ACÓRDÃO DE RELAÇÃO 2267/2019 ATA 37/2019 - PLENÁRIO

Acórdão 2267/2019-TCU-Plenário
Os Ministros do Tribunal de Contas da União, reunidos em Sessão da Plenário, ACORDAM, por unanimidade, com fundamento no art. 27 da Lei nº 8.443/1992, c/c o art. 218 do Regimento Interno do TCU, aprovado pela Resolução nº 246, de 2011, em dar quitação aos Srs. Hamilton Vasconcelos Gadelha (CPF XXX.365.432-XX)  e Juarez Alves Ehm (CPF XXX.389.802-XX) , diante do recolhimento integral das multas aplicadas pelo item 9.1 do Acórdão 1.857/2011 prolatado pelo Plenário do TCU, na Sessão Extraordinária Reservada de 13/7/2011 (Ata nº 25/2011) , sem prejuízo de prolatar a determinação abaixo indicada, de acordo com os pareceres emitidos nos autos, sob as seguintes condições:
i) Hamilton Vasconcelos Gadelha (CPF XXX.365.432-XX) 
Valor original da multa: R$ 4.000,00 / Data de origem da multa: 13/7/2011
	Valores recolhidos
	Datas dos recolhimentos

	R$   349,64
	01/02/2015

	R$    367,12
	01/03/2015

	R$    367,12
	01/04/2015

	R$    367,12
	01/05/2015

	R$    367,12
	01/06/2015

	R$    367,12
	01/07/2015

	R$    367,12
	01/08/2015

	R$    381,07
	01/09/2015

	R$    381,07
	01/10/2015

	R$    381,07
	01/11/2015

	R$    304,43
	01/12/2015

	R$    304,43
	01/12/2015

	R$    402,04
	01/08/2016

	R$    402,04
	01/09/2016

	R$    402,04
	01/10/2016

	R$     69,25
	01/11/2016

ii) Juarez Alves Ehm (CPF XXX.389.802-XX) 
Valor original da multa: R$ 4.000,00 / Data de origem da multa: 13/7/2011
	Valores recolhidos
	Datas dos recolhimentos

	R$   407,43
	01/02/2015

	R$    427,57
	01/03/2015

	R$    427,57
	01/04/2015

	R$    427,57
	01/05/2015

	R$    427,57
	01/06/2015

	R$    427,57
	01/07/2015

	R$    427,57
	01/08/2015

	R$    427,57
	01/09/2015

	R$    427,57
	01/10/2015

	R$    172,01
	01/11/2015

	R$    126,96
	01/11/2016

	R$    126,96
	01/12/2016

	R$    126,96
	01/01/2017

	R$    126,96
	01/02/2017

	R$    126,96
	01/03/2017

	R$    126,96
	01/04/2017

	R$    126,96
	01/05/2017

	R$    126,96
	01/06/2017

	R$    126,96
	01/07/2017

1. Processo TC-Processo 009.006/2009-9 (RELATÓRIO DE LEVANTAMENTO) 
	1.1. Responsáveis: Ana Fátima Motta de Vasconcellos (CPF XXX.955.692-XX) ; Antônio Venâncio Castelo Branco (CPF XXX.823.602-XX) ; Antônio Soares de Andrade (CPF XXX.070.822-XX) ; Hamilton Vasconcelos Gadelha (CPF XXX.365.432-XX) ; José Ribamar de Abreu Cardoso (CPF XXX.146.602-XX) ; João Martins Dias (CPF XXX.062.142-XX) ; Juarez Alves Ehm (CPF XXX.389.802-XX) ; Maria Helena Oliveira Nogueira (CPF XXX.966.142-XX) e Péricles Teixeira Veiga (CPF XXX.741.542-XX) .
	1.2. Interessado: Congresso Nacional.
	1.3. Entidade: Instituto Federal de Educação, Ciência e Tecnologia do Amazonas - Ifam.
	1.4. Relator: Ministro-Substituto André Luís de Carvalho
	1.5. Representante do Ministério Público: Procuradora-Geral Cristina Machado da Costa e Silva.
	1.6. Unidade Técnica: Serviço de Controle dos Efeitos de Deliberações (Seproc/Secef) .
	1.7. Representação legal: não há.
	1.8. Determinar que a Seproc-Secef informe o Sr. Hamilton Vasconcelos Gadelha (CPF XXX.365.432-XX) no sentido de que, diante do recolhimento a maior da sua dívida sobre a multa de R$ 4.000,00 (quatro mil reais)  aplicada pelo item 9.1 do Acórdão 1857/2011-TCU-Plenário, subsistira o crédito em seu favor perante o Tesouro Nacional sob o valor de R$ 340,15 (trezentos e quarenta reais e quinze centavos) , podendo esse valor ser-lhe restituído a partir do devido pedido junto à unidade técnica do TCU.
.

Ana Fátima Motta de Vasconcellos (CPF XXX.955.692-XX); Antônio Venâncio Castelo Branco (CPF XXX.823.602-XX); Antônio Soares de Andrade (CPF XXX.070.822-XX); Hamilton Vasconcelos Gadelha (CPF XXX.365.432-XX); José Ribamar de Abreu Cardoso (CPF XXX.146.602-XX); João Martins Dias (CPF XXX.062.142-XX); Juarez Alves Ehm (CPF XXX.389.802-XX); Maria Helena Oliveira Nogueira (CPF XXX.966.142-XX) e Péricles Teixeira Veiga (CPF XXX.741.542-XX).

ANDRÉ DE CARVALHO

não há.

RELATÓRIO DE LEVANTAMENTO (RL)

Serviço de Controle dos Efeitos de Deliberações (Seproc/Secef).